【裁判字號】    98,上易,1590
【裁判日期】    980723
【裁判案由】    贓物
【裁判全文】
臺灣高等法院刑事判決                98年度上易字第1590號
上  訴  人  臺灣士林地方法院檢察署檢察官
被      告  乙○○
上列上訴人因被告贓物案件，不服臺灣士林地方法院九十七年度
易字第一○七號，中華民國九十八年五月二十七日第一審判決（
起訴案號：臺灣士林地方法院檢察署九十六年度偵緝字第五九九
號），提起上訴，本院判決如下：
    主  文
上訴駁回。
    理  由
一、按不服地方法院之第一審判決而上訴者，應向管轄第二審之
    高等法院為之；上訴書狀應敘述具體理由；第二審法院認為
    上訴書狀未敘述理由或上訴有第三百六十二條前段情形，應
    以判決駁回之，刑事訴訟法第三百六十一條第一項、第二項
    項、第三百六十七條前段明文規定。而所謂具體理由，必係
    依據卷內既有訴訟資料或提出新事證，指摘或表明第一審判
    決有何採證認事、用法或量刑等足以影響判決本旨之不當或
    違法，而構成應予撤銷之具體事由，始克當之（例如：依憑
    證據法則具體指出所採證據何以不具證據能力，或依憑卷證
    資料，明確指出所為證據證明力之判斷如何違背經驗、論理
    法則）；倘僅泛言原判決認定事實錯誤、違背法令、量刑失
    之過重或輕縱，而未依上揭意旨指出具體事由，或形式上雖
    已指出具體事由，然該事由縱使屬實，亦不足以認為原判決
    有何不當或違法者（例如：對不具有調查必要性之證據，法
    院未依聲請調查亦未說明理由，或援用證據不當，但除去該
    證據仍應為同一事實之認定），皆難謂係具體理由，俾與第
    二審上訴制度旨在請求第二審法院撤銷、變更第一審不當或
    違法之判決，以實現個案救濟之立法目的相契合，並節制濫
    行上訴（最高法院九十七年度臺上字第八九二號判決參照）
    。是倘上訴人之上訴書狀雖敘述上訴理由，形式上雖已指出
    具體事由，然該事由縱使屬實，亦不足以認為原判決有何不
    當或違法者，即與未敘述具體理由無異，所為上訴，即非適
    法。
二、公訴人不服原審判決，提起上訴，其於九十八年六月十二日
    提出之上訴書所敘述之上訴理由略以：
  (一)、證人丙○○迭經原審多次傳拘不到，顯已所在不明，或知
      悉傳喚但拒不到庭，其於檢察事務官詢問時陳述之內容，
      復為證明被告犯罪之重要依據，而其所為陳述均出於自由
      意識之情況下，該證人之證述顯具有可信之特別情況，且
      為證明犯罪事實存否所必要，原審遽認無證據能力而予排
      除，原審適用證據法則顯有違誤，難認允當。
  (二)、衡之丙○○偵查時證詞，其意應係指其雖曾以二千元或三
      千元之代價，向被告購得被告名義之行動電話，然其於自
      行申辦四支電話後，已不須再請被告代為申請門號，故丙○○向被告購買門號時，既非如同現在名下有四支行動電
      話門號之狀態，原審以此逕認丙○○非無另向被告購得行
      動電話門號使用之動機，認定事實有違經驗法則與論理法
      則，難認判決妥適。
  (三)、丙○○之證詞既可採信，則可認定被告辯稱000000
      0000號行動電話係丙○○所持用云云，委無可採，而
      衡情，行動電話門號申辦人即為行動電話門號持用人，應
      可認定0000000000號行動電話門號係被告所持
      用。又前揭行動電話門號之ＳＩＭ卡既曾於九十五年七月
      十二日至七月十三日插入被害人甲○○遭竊之ＮＯＫＩＡ
      六一○一型手機使用，有通聯調閱查詢單一份在卷可佐，
      足認被告有收受贓物即被害人甲○○失竊之手機，並將其
      申辦之0000000000號行動電話門號之ＳＩＭ卡
      插入該手機使用之行為，故被告收受贓物之行為洵堪認定
      。
三、查原判決已於理由內說明：
  (一)、證人丙○○於偵查中在檢察事務官前之證述（參見九十六
      年六月二十日偵訊筆錄，臺灣士林地方法院檢察署九十六
      年度偵緝字第五九九號卷，第四十七頁以下），則既據被
      告否定其證據能力，證人丙○○經原審屢次傳拘，均未到
      庭，已無刑事訴訟法所定其他法定事由得例外認上開審判
      外陳述具有證據能力，依刑事訴訟法第一百五十九條第一
      項規定，自不得作為證據。
  (二)、上開ＮＯＫＩＡ六一○一手機一支係被害人甲○○於九十
      五年七月十一日晚間迄翌日九時三十分前某時遭竊之物，
      有證人即被害人甲○○警詢所證在卷可稽（參見證人甲○○九十五年七月十二日警詢筆錄，第一四六七八號偵卷，
      第八頁至第九頁）；該手機遭竊後，嗣且曾插入被告所申
      辦之0000000000號門號ＳＩＭ卡使用之事實，
      亦經檢察官調閱0000000000號門號申辦人資料
      、行動電話序號ＩＭＥＩ：0000000000000
      00號通聯調閱查詢單行動電話使用人資料一份可資佐證
      ，此部分事實至堪認定。
  (三)、公訴人另以證人丙○○所證：伊名下有四支電話，但從未
      使用過0000000000號門號，亦無必要再請被告
      申辦門號供伊使用，並以卷附丙○○名義申辦之四支行動
      電話資料，資為不採被告辯解之依據。惟證人丙○○上開
      證述，不能作為證據，業如前述；縱將證人丙○○該次審
      判外所為陳述採為證據，亦因其與被告乙○○地位利害關
      係相反，其證明力亦堪置疑。況且，公訴人係以證人丙○○已申辦四支電話，推認被告所辯不足採信，惟細繹證人
      丙○○該次證詞，其亦不否認雖已有四支行動電話門號，
      然亦曾以新台幣二千元或三千元之代價，向被告購得被告
      名義之行動電話門號供己使用等情，亦可佐證丙○○確非
      無另向被告購得行動電話門號使用之動機，堪認公訴人逕
      採證人丙○○所證，資為不利被告論據，尚嫌速斷。
  (四)、此外，復依0000000000行動電話門號通聯紀錄
      （參見第一四六七八號卷，第十二頁以下），一一查詢該
      門號自九十五年七月十三日凌晨○時五○分許起，各筆通
      聯對象，傳訊到庭，惟其等均證稱：不認識被告乙○○（
      分別參見證人丁○○九十七年十二月二十九日審判筆錄、
      證人戊○○九十七年十一月二十七日審判筆錄、證人張素
      芳九十六年九月二十六日偵訊筆錄）等語；又細繹000
      0000000號門號各筆通聯所示基地台，多在臺北縣
      三重市○○路○段、臺北縣土城市○○路○段一二七號、
      臺北市南港區○○○路○段九九號一帶，亦不能驗證該等
      基地台位置與被告乙○○住居地有何密切關係。是經蒞庭
      公訴人於本案起訴後所為舉證，亦均查無其他積極證據足
      認被告有起訴書所指涉之收受贓物犯行
  (五)、綜據上述，原審因認依卷存證據，固已得認定被告申辦之
      0000000000門號ＳＩＭ卡曾插用於上開ＮＯＫ
      ＩＡ牌六一○一型號手機之事實，惟被告所辯亦非毫無可
      信之依據，尚不足以執以推認被告確曾持用上開ＮＯＫＩ
      Ａ牌六一○一型號手機，或確係被告自己插用00000
      00000號門號ＳＩＭ卡於該手機使用、通話之事實。
      則被告曾持用上開贓物之待證事實既未獲證明，即不能認
      被告有何收受贓物之構成要件事實，其理至明。
  (六)、是原審經詳細調查後，綜合各情，因而為被告無罪之諭知
      ，經核自無不合，亦與證據、經驗及論理法則不相違背。
四、經查，上訴人即臺灣士林地方法院檢察官以證人丙○○經原
    審屢傳不到，原審即認其於檢察事務官所為之證詞無證據能
    力，適用法則顯有違誤，及系爭行動電話門號ＳＩＭ卡曾插
    入被害人甲○○遭竊之手機使用等節，認被告有收受贓物犯
    行云云。
    惟查，原判決關於上訴人所指，業於理由內說明綦詳，檢察
    官所提上開上訴理由雖非無據，惟並未明確指出原審所為證
    據證明力之判斷如何違背經驗、論理法則，或提出新事證，
    指摘或表明原審有何採證認事、用法或量刑等足以影響判決
    本旨之不當或違法，即與未敘述具體理由無異。依上開說明
    ，檢察官所提出之本件上訴，並不合上訴之法定要件，應予
    駁回，並不經言詞辯論為之。
五、據上論斷，應依刑事訴訟法第三百六十七條前段、第三百七
    十二條，判決如主文。
中    華    民    國    98     年    7    月    23    日
                    刑事第十八庭審判長法  官  吳鴻章
                                      法  官  徐昌錦
                                      法  官  陳健順
以上正本證明與原本無異。
不得上訴。
                                      書記官  劉寶鈴
中    華    民    國    98    年    7     月    23    日


司法院資訊處製作；財團法人民間司法改革基金會備份。
